【裁判字號】    95,親,56
【裁判日期】    951229
【裁判案由】    否認子女
【裁判全文】
臺灣臺中地方法院民事判決                95年度親字第56號
原      告    丙○○
被      告    甲○○
兼法定代理人  乙○○
       （原名周天明）
上列當事人間否認子女事件，本院於民國九十五年十二月二十五
日言詞辯論終結，判決如下：
    主      文
確認被告甲○○（女、民國九十五年十月十五日生）非被告乙○
○之婚生子女。
訴訟費用由被告負擔。
    事實及理由
一、按關於認諾及訴訟上自認或不爭執事實之效力之規定，於第
    五百八十九條之訴，不適用之，民事訴訟法第五百九十四條
    定有明文。本件被告雖同意原告之請求，揆諸上開說明，不
    生認諾、不爭執之效力，不得本於其認諾不爭執事實為被告
    敗訴之判決，合先敘明。
二、原告主張：原告與被告乙○○於民國八十六年一月十一日結
    婚，原告婚後於九十三年九月即離家出走，與訴外人黃瑜峻
    同居，期間未曾與被告乙○○共同生活，兩造於九十五年二
    月十六日達成協議離婚，而原告於九十五年十月十五日即產
    下一女即被告甲○○，因被告甲○○之受胎期間係在原告與
    被告乙○○婚姻關係存續中，致被告惠依法被推定為原告與
    被告乙○○之婚生子女，實則被告甲○○並非原告自被告乙
    ○○受胎所生，為此爰依民法第一千零六十三條第二項之規
    定提起本訴等語。並聲明：如主文所示。
三、被告乙○○則稱：同意原告之請求等語。
四、本件原告主張之事實，業據原告提出戶籍謄本及出生證明書
    、彰化基督教醫院親子鑑定報告（均正本）各乙份為證。經
    查，彰化基督教醫院於九十五年十二月十五日受託進行親子
    血緣關係鑑定後，其所作成之親子血緣關係鑑定報告載明略
    以：「不能排除黃瑜峻與甲○○之親子關係，親子關係指數
    （CPI）為9336.2937，親子關係概率（PP）為99.9893%」等
    語，此有上開之親子鑑定報告在卷可稽。復經被告乙○○到
    庭亦稱，對於原告所為之主張不爭執，同意原告之主張等情
    ，是揆諸前揭事證，原告主張被告甲○○非原告自被告乙○
    ○受胎所生乙情，應堪採信。
五、按從子女出生日回溯第一百八十一日起至第三百零二日止，
    為受胎期間；妻之受胎，係在婚姻關係存續中者，推定其所
    生子女為婚生子女；前項推定，如夫妻之一方能證明妻非自
    夫受胎者，得提起否認之訴；但應於知悉子女出生之日起，
    一年內為之，民法第一千零六十二條第一項、第一千零六十
    三條定有明文。上開民法之規定，即屬婚生推定之規定，欲
    否認婚生推定者，僅得由夫妻之一方依民法第一千零六十三
    條第二項之規定提起否認子女之訴，在夫妻之一方提起否認
    子女之訴得有勝訴之確定判決前，無論何人皆不得為反於婚
    生推定之主張（最高法院七十五年度臺上字第二０七一號判
    例參照）。本件被告甲○○之受胎期間，既在原告與被告乙
    ○○婚姻關係存續中，依法自應推定甲○○為原告與被告乙
    ○○之婚生子女，然甲○○既非原告自被告乙○○受胎所生
    等情，已如前述，則原告於九十五年七月十日，即在知悉子
    女出生之日起一年內，提起本件否認子女訴訟，依前揭法律
    規定，為有理由，應予准許。
五、訴訟費用負擔之依據：民事訴訟法第七十八條、第八十五條
    第一項前段。
中    華    民    國    95    年    12    月    29    日
                  家事法庭    法  官  王靜秋
以上正本係照原本作成。
如對本判決上訴，須於判決送達後二十日之不變期間內，向本院
提出上訴狀（須附繕本）。
中    華    民    國    95    年    12    月    29    日
                              書記官


司法院資訊處製作；財團法人民間司法改革基金會備份。
